【裁判字號】    99,交聲,945
【裁判日期】    991229
【裁判案由】    違反道路交通管理處罰條例聲明異議
【裁判全文】
臺灣士林地方法院交通事件裁定         99年度交聲字第945號
原處分機關  臺北市交通事件裁決所
異  議  人
即受處分人  紀林鋒
                    號2樓
上列異議人即受處分人因違反道路交通管理處罰條例案件，對於
臺北市交通裁決所中華民國99年7 月15日北市裁申字第裁22-C00
00000 號裁決書所為之處分，聲明異議，本院裁定如下：
    主  文
異議駁回。
    理  由
一、原處分意旨略謂：異議人即受處分人紀林鋒於民國99年5 月
    20日下午4 時30分許，駕駛車牌號碼8526－NM號自用小客車
    ，在臺北縣三重市（於99年12月25日改制為新北市三重區○
    ○○路○ 段88號前，因併排臨時停車，經警掣單舉發後，原
    處分機關認異議人有「併排臨時停車」之違規事實，乃依道
    路交通管理處罰條例第55條第4 款，裁處罰鍰新臺幣（下同
    ）600 元等語。
二、聲明異議意旨則以：伊係與同事開車至上址洽公，因附近停
    車位已滿，故請同事先下車處理事情，伊留在車上等候停車
    位，嗣警員前來告知伊違規停車，伊表示係在等停車位並要
    立即駛離，惟警員仍堅持開單，在市區內停車位一位難求，
    在旁等停車位會影響交通，固然不該，卻係無法避免之事，
    又警員雖可依法取締，但是否應考量離尖峰時段及該路段（
    違規時間為下午4 時30分，該路段為雙向各3 車道，共6 車
    道），予以駕駛人適當處理方式云云。
三、按汽車不得併排臨時停車；又汽車駕駛人臨時停車，而有併
    排臨時停車之情形者，處300 元以上600 元以下罰鍰，道路
    交通安全規則第111 條第1 項第5 款，道路交通管理處罰條
    例第55條第4 款分有明文。
四、經查：
  (一)異議人駕車於前揭時地，因併排臨時停車，為警舉發後，經
    原處分機關裁罰如上之事實，業據為異議人坦認不諱（見本
    院卷第6 頁），並有舉發通知單、採證照片、本件裁決書及
    送達證書在卷可稽（見本院卷第7 至9 、12-1、13頁），洵
    堪認定。
  (二)又本件違規地點臺北縣三重市○○路○ 段88號（華南銀行二
    重分行）前，係位在雙向各2 車道（共4 車道）之市區道路
    ○○○路段兩側道路邊緣處均有設置機車停車格緊鄰外側車
    道，此外別無汽車停車格，而異議人車輛當時臨停在該88號
    正前方已停滿機車之機車停車格旁之車道上，最近之汽車停
    車格則在異議人當時臨停車輛左後方之對向隔一街區○道路
    邊緣處等情，有卷存採證照片及臺北縣政府警察局（於99年
    12月25日改制為新北市政府警察局）三重分局99年11月12日
    北縣警重交申字第0990056900號函及其所附現場照片9 張足
    徵（見本院卷第13、21至24、第25頁反面至第27頁）。異議
    人指稱：該路段為雙向各3 車道，共6 車道云云，核與事實
    不符，容有誤會。衡諸一般駕車臨停等待停車格（位），恆
    在該等待之停車格旁，或至少該停車格應在其正常之駕駛視
    線範圍內，而異議人當時臨停車輛之位置，竟係在停滿機車
    之機車停車格旁之車道上，兩側均無汽車停車格，最近之汽
    車停車格又遠在其正常駕駛視線範圍外之左後方對向隔一街
    區○道路邊緣處，客觀上絲毫未見異議人有何等待停車格之
    情，其所辯：等候停車位云云，顯悖常情事理，自難採信。
  (三)再依違反道路交通管理事件統一裁罰基準及處理細則第12條
    第1 項第5 款之規定，行為人駕駛汽車因上、下客、貨，致
    有道路交通管理處罰條例第55條之情形，惟尚無妨礙其他人
    、車通行，而未嚴重危害交通安全、秩序或發生交通事故，
    且情節輕微，以不舉發為適當者，交通勤務警察或依法令執
    行交通稽查任務人員固得得對其施以勸導，免予舉發。然所
    稱「情節輕微，以不舉發為適當者」，屬交通稽查執行機關
    裁量職權範圍，除裁量權之行使客觀上有越權或濫權情形，
    已屬違法外，基於權力分立原則，法院自應尊重行政機關裁
    量決定，而為有限之司法審查。是以，違規情節是否輕微，
    有無勸導之必要，乃由交通勤務警察或依法令執行交通稽查
    任務人員依個案斟酌判斷，並非必然須先經勸導，亦非謂以
    異議人主觀上認定符合法令精神即不得舉發。衡諸本件違規
    地點位處市區，違規時間在下午4 時30分許，雖非尖峰時段
    ，惟仍屬正常交通活動時間，本有相當交通流量，且自上述
    該處道路設置狀況以觀，如有在該處併排臨時停車情形，必
    然占用外側車道，準此，已有妨礙其他車輛通行之虞。本件
    舉發警員本於其裁量權限，依現場狀況判斷，認本件違規情
    節已影響交通順暢，而有必要掣單舉發，有卷附臺北縣政府
    警察局三重分局99年6 月17日北縣警重交申字第0990029275
    號函可按（見本院卷第12-1頁），客觀上尚難認有越權或濫
    權之情形，異議人依憑主觀意見，以應考量離尖峰時段及該
    路段，予以駕駛人適當處理方式云云，指摘本件舉發不當，
    要無可採。
五、綜上所述，異議人違規事證明確，原處分機關依上規定裁處
    ，核無違誤。本件聲明異議指摘原處分不當，非有理由，應
    予駁回。
據上論斷，應依道路交通案件處理辦法第19條，裁定如主文。
中    華    民    國    99    年    12    月    29    日
                        交通法庭法  官  李冠宜
以上正本證明與原本無異。
如不服本裁定應於送達後 5日內向本院提出抗告狀。
                                書記官  劉欣怡
中    華    民    國    99    年    12    月    29    日

司法院資訊處製作；財團法人民間司法改革基金會備份。
